【裁判字號】    89,上更(一),15
【裁判日期】    890315
【裁判案由】    違反毒品危害防制條例
【裁判全文】
臺灣高等法院花蓮分院刑事判決                  八十九年度上更(一)字第一五號
    上訴人即被告  甲○○
    選任  辯護人  吳漢成
右列上訴人因違反麻醉藥品管理條例等案件，不服臺灣台東地方法院八十七年度訴字
字第一九二號中華民國八十七年一月六日第一審判決（起訴案號：八十七年度偵字第
一一一六號、第一一五一號），及移送併案審理（八十七年度偵字第二六一二號），
本院判決如左：
    主  文
原判決關於甲○○部分撤銷。
甲○○共同連續非法販賣化學合成麻醉藥品，處有期徒刑年。扣案安非他命拾柒小
包（淨重拾捌點貳公克）、空夾鏈袋陸拾個、電子秤壹台、塑膠小鏟及夾子各壹支
均沒收。
    事  實
一甲○○意圖販賣安非他命，於民國（下同）八十七年四月初某日，與綽號「芊芊」
  之不詳姓名成年女子基於犯意聯絡，在「芊芊」之引介下，在台東市○○路興農山
  莊樓下，以新台幣（以下同）六萬五千元之價格，向劉冠成販入安非他命三十五公
  克後，隨即予以分裝成數十小包，並基於概括之犯意，連續於八十七年四月初，在
  臺東市○○○路卑南加油站附近，以二千元的價格，非法販賣安非他命各一小包給
  蘇進勝二次，另在臺東市○○路○段臺東糖廠冰店內，以一千元的價格非法販賣安
  非他命一小包予蘇進勝一次。嗣甲○○於八十七年四月二十四日下午四時三十分許
  ，駕ＮＱ－０七五八號自用小客車行經台東市○○路○段八六號東方冰城前時，被
  警察查獲，並當場自車上及甲○○身上扣得安非他命十七小包（淨重十八點三二公
  克）及其所有供販賣或預備販賣安非他命之用之空夾鏈袋六十個，電子秤一台、塑
  膠小鏟及夾子各一支。嗣後警察人員並依甲○○在警訊中的指述，查獲劉冠成販賣
  安非他命之犯罪（已經判決確定）。
二案經台東縣警察局報請臺灣臺東地方法院檢察署檢察官偵查起訴及移送併案審理。
    理  由
一訊問被告甲○○矢口否認其有右揭犯行，並辯稱，扣案之安非他命是伊和劉冠成共
  同出資購買，伊為了施用方便，才分裝成小包，而查扣的電子秤是伊向別人借來秤
  寶石用的，空塑膠袋是裝檳榔用的，伊並沒有販賣安非他命給蘇進勝等語。
二經查：
  (一)被告透過綽號「芊芊」之女子之引介，以六萬五千元之價格，向劉冠成購買安非
    他命一兩（約三十五公克）後，隨即販售他人，次數有二次以上之事實，已據被
    告於偵查中坦承不諱（見一一一六偵查卷八十七年四月二十五日訊問筆錄），核
    與證人蘇進勝在警訊中所指證伊曾經在八十七年四月初，先打00000000
    00號行動電話與被告聯絡後，在臺東市○○○路卑南加油站附近，以二千元的
    價格，向被告甲○○購買安非他命二次，在臺東市○○路○段臺東糖廠冰店內，
    以一千元購買一次等情相符（見臺東縣警察局警刑少字第四四０三號警訊卷第第
    三頁正面），被告亦坦承前開行動電話係其所使用（見同警訊卷第一一頁正面）
    ，證人蘇進勝嗣後於原審審理時翻異前詞，改稱伊曾因荖葉交易與被告發生糾葛
    ，乃至於警訊時挾怨誣指被告販賣安非他命，核與被告所稱伊與蘇進勝認識不久
    ，未曾與蘇進勝發生糾紛等情不符（見原審卷第二五二頁反面至二五三頁正面）
    ，蘇進勝前揭有利於被告之證詞，顯然意在迴護被告，不足採信。
  (二)扣案之結晶物十七小包（淨重十八點三二公克）經法務部調查局鑑定確係安非他
    命，有該局八十七年十月十九日000000000號檢驗通知書附卷可稽（
    見原審卷第二三三頁），此外，在被告車上及身上所查獲扣案之空夾鏈袋六十個
    、電子秤一台、塑膠小鏟及夾子各一支，亦顯然係被告所有並供分裝便於販賣安
    非他命之用，被告所辯電子秤是向他人借來準備秤寶石用，空塑膠袋是裝檳榔用
    ，伊係與劉冠成合購安非他命供己吸用云云，顯係意圖卸責之飾詞，不足採信，
    其販賣安非他命之犯行已經足堪認定。
  (三)查被告在綽號「芊芊」女子之引介下，以六萬五千元之價格，販入大量安非他命
    後，隨即將之分裝成大量小包販售他人，其係基於販賣之意圖，向劉冠成販入安
    非他命，至為明顯（「被告向劉冠成購買安非他命」之基本事實既已經起訴書敘
    及，本院自得就「意圖販賣而販入安非他命」之事實予以審究），而其意圖販賣
    而販入安非他命之行為與嗣後出售安非他命予蘇進勝之行為，又顯然具有實質上
    一罪之關係，是被告販賣安非他命予蘇進勝之犯行起訴書雖未敘及（檢察官係以
    二六二四偵查卷併案審理），本院自仍應予以審究。
三查安非他命業經行政院衛生署在七十九年十月九日以衛署藥字九０四一四二號公告
  列為化學合成麻醉藥品管理，不得非法販賣，被告與綽號「芊芊」之女子非法販賣
  安非他命行為，係犯麻醉藥品管理條例第十三條之一第二項第一款非法販賣化學合
  成麻醉藥品罪，雖毒品危害防制條例已經於被告行為後之八十七年五月二十日公布
  施行（同年月二十二日生效），惟該條例第四條第二項之販賣第二級毒品罪之法定
  刑為無期徒刑或七年以上有期徒刑，且得併科新台幣七百萬元以下罰金，較麻醉藥
  品管理條例第十三條之一第二項第一款的法定刑為重，依刑法第二條第一項但書之
  規定比較新舊法，應適用對被告有利之麻醉藥品管理條例第十三條之一第二項第一
  款之規定。被告與綽號「芊芊」成年女子間有犯意聯絡和行為分擔，均為共同正犯
  ；被告三次非法販賣化學合成麻醉藥品予蘇進勝之犯行，時間緊接，所犯罪名相同
  ，依其情節，顯係基於概括犯意而為，為連續犯，應依刑法第五十六條之規定應以
  一罪論。被告持有安非他命的目的在於販賣，其持有安非他命之低度行為，為販賣
  之高度行為所吸收，不另論罪。又劉冠成販賣安非他命之犯行是因甲○○在警訊中
  之指述而被警察查獲，有警訊筆錄和逕行拘提犯罪嫌疑人報告可以參考（附在八十
  七年度偵字第一一一六號卷內），應依麻醉藥品管理條例第十三條之三規定減輕其
  刑。原審予以論罪科刑，固非無見，惟查，被告甲○○並未非法販賣安非他命予綽
  號「阿福」、「小夢」、「小鳳」等人之事實（詳後述），原審於此認定有誤，被
  告上訴意旨否認犯罪，雖不足取，惟原判決既有可議，本院自應予以撤銷改判。
  茲審酌被告販賣數量不多，所生危害尚非重大等一切情狀，量處有期徒刑三年，以
  示懲儆。扣案之安非他命為違禁物，其餘為其所有供犯罪或預備犯罪之物，爰併予
  宣告沒收。現款一萬六千二百元之扣案時間與其前揭販賣犯行相隔多日，尚不能證
  明為被告販賣安非他命之所得，爰不予宣告沒收。
四公訴意旨認被告甲○○另有非法販賣安非他命予綽號「阿福」、「小夢」、「小鳳
  」等人之犯行，係以被告甲○○於警訊中之自白為唯一論據，惟訊據被告一再堅決
  否認有上開犯行，而上開所謂「阿福」、「小夢」、「小鳳」分別為林勝福、孟麗
  雲、范秀鳳，已經本院前審向台東縣警察局查明無訛，有該局八十八年三月二十四
  日警刑（少）字第一八八七六號函在卷可稽，而林勝福於本院前審訊問中已經否
  認其有向被告購買安非他命之情事，另孟麗雲、范秀鳳經本院前審傳拘無，經另
  調取彼等二人所涉違反麻醉藥品相關案卷，亦查無彼等二人曾向被告甲○○購買安
  非他命之供述，此部分不能證明被告甲○○犯罪，惟公訴意旨認與前揭論罪部分具
  有裁判上一罪關係，爰不另為無罪之諭知。
五移送併辦（二六一二偵查卷）意旨略以：被告曾於八十七年四月二十六日下午一時
  左右，在臺東市以一千元的價格，非法販賣安非他命給尤如文，無非係以證人尤如
  文在警訊中的指述作為依據，但證人在警訊中僅指述向案外人孫惠玲購買安非他命
  時，被告在場，並未敘及被告有交付安非他命或收取對價，而被告和孫惠玲均已否
  認有販賣安非他命予以尤如文之犯行，自不得僅憑尤如文不明確的指述，即遽入被
  告於罪，此部分移送併辦事實既屬不能證明，自無從與被告前揭有罪部分發生全部
  或一部之關係，併此敘明。
六又被告於原審審理時所為警察刑求之抗辯，不足採信，茲引用原審二(三)1.所敘述之
  理由，本院就此不再予以調查，亦附此一併敘明。
據上論斷，應依刑事訴訟法第三百六十八條、第三百六十九條第一項前段、第三百六
十四條、第二百九十九條第一項前段，麻醉藥品管理條第十三條之一第二項第一款、
第十三條之三、刑法第十一條前段、第二條第一項但書、第二十八條、第五十六條、
第三十八條第一項第一款、第二款、第三款，判決如主文。
本案經檢察官翟光軍到庭執行職務。
中      華      民      國    八十九    年      三      月     十五     日
                                    審判長法官  謝  志  揚
                                          法官  蔣  有  木
                                          法官  何  方  興
右正本證明與原本無異。
如不服本判決，應於判決送達後十日內向本院提出上訴狀。其未敘述理由者，並應於
提出上訴狀後十日內向本院補提理由狀(均須附繕本)。
                                        書記官  劉  妙  娘
中      華      民      國    八十九    年      三      月     十六     日


司法院資訊處製作；財團法人民間司法改革基金會備份。
